【裁判字號】    95,家聲,165
【裁判日期】    950807
【裁判案由】    代管遺產之管理報酬費用
【裁判全文】
臺灣桃園地方法院民事裁定             95年度家聲字第165號
聲  請  人  財政部國有財產局臺灣北區辦事處桃園分處（即被
            繼承人乙○○之遺產管理人）
法定代理人  甲○○
上列聲請人聲請裁定代管遺產之管理報酬等費用事件，本院裁定
如下：
    主      文
聲請人管理被繼承人乙○○之遺產管理報酬定為新臺幣貳萬肆仟
柒佰元，連同代管期間因管理需要墊付費用新臺幣仟零貳拾柒
元及本件聲請費用新臺幣壹仟元，合計新臺幣貳萬捌仟柒佰貳拾
柒元，均由被繼承人乙○○之遺產負擔。
聲請程序費用由被繼承人乙○○之遺產負擔。
    理      由
一、聲請意旨略以：鈞院前以93年度財管字第47號民事裁定選任
    聲請人為被繼承人乙○○之遺產管理人，依民法第1183條規
    定，遺產管理人得請求報酬，其數額由親屬會議按其勞力及
    其與被繼承人之關係酌定之，惟本件無親屬會議可資酌定報
    酬，應依財政部修定之「代管無人承認繼承遺產作業要點」
    第14點第3 、4 款規定，以遺產現值1%之標準請求酌定報酬
    。又被繼承人乙○○遺有坐落桃園縣桃園市○○段294 地號
    土地應有部分及其上466 、1172建號建物，業已進入強制執
    行程序，經鈞院委託臺灣金融資產服務股份有限公司（下稱
    臺灣金融資產服務公司）核定第1 次拍賣價額共計新臺幣（
    下同）2,470,000 元，聲請人應得管理報酬按遺產價值1%計
    算為24,700元，另聲請人代管遺產期間因管理之需要而墊付
    之費用為3,027 元，及本案聲請管理報酬裁判費1,000 元，
    合計28,727元，為就強制執行拍賣被繼承人乙○○遺產事件
    取得參與分配之執行名義，爰聲請鈞院裁定聲請人代管被繼
    承人乙○○遺產之管理報酬及墊付費用等語。
二、按遺產管理人得請求報酬，其數額由親屬會議按其勞力及其
    與被繼承人之關係酌定之；親屬會議不能召開或召開有困難
    時，依法應經親屬會議處理之事項，由有召集權人聲請法院
    處理之，民法第1183條、第1132條第2 項前段規定甚明。次
    按，關於遺產管理、分割及執行遺囑之費用，由遺產中支付
    之，民法第1150條前段亦有明文。查聲請人所陳各節，業據
    提出本院93年度財管字第47號民事裁定影本、代管無人承認
    繼承遺產作業要點條文影本、臺灣金融資產服務公司通知影
    本及墊付費用明細分類帳影本等件在卷可稽，核與所述情節
    相符，聲請人請求裁定代管被繼承人乙○○遺產之報酬及代
    墊費用，於法並無不合。茲參酌財政部訂頒「代管無人承認
    繼承遺產作業要點」第14點條第3 款之規定，認聲請人請求
    以被繼承人乙○○遺產現值1%計算報酬為24,700元，應無不
    合。又聲請人另主張於代管遺產期間，因管理遺產需要墊付
    費用3,027 元，有前揭墊付費用明細分類帳影本可憑，併同
    本件聲請裁判費用1,000 元，合計28,727元，依法均應由被
    繼承人乙○○之遺產負擔。
三、依非訟事件法第157條，裁定如主文。
中    華    民    國    95    年    8     月    7     日
                  家事法庭法  官  熊祥雲
上列正本證明與原本無異
如不服本裁定應於送達後10日內向本院提出抗告狀，並應繳納抗
告費新台幣1,000元。
中    華    民    國    95    年    8     月    7     日
                          書記官  張淑芬


司法院資訊處製作；財團法人民間司法改革基金會備份。
